# 拟IPO 企业股份支付问题

提问人：EYMARTIN 时间：2022-04-28 15:51:40
求助陈版：@chenyiwei
IPO公司在最初成立的时候， 2012 年元月，老板A（实际控制人）为了招揽人才B来公司工作，和B约定将公司一部分股权无偿转给B并且约定由老板A（实际控制人）代持。当时老板A笃定B一定会来公司，只加了一条协议：如果B最后不来，需要把股权还给A。二人拟定的代持协议中说明了： B完全拥有该部分股权的处置权、收益权。AB两人谈妥意向后，就达成一致了，也把合同拟好了。
基于信任老板就先于 2012 年 6 月把股权转让给B后并且由老板代持（工商登记没变更，只是把之前拟的股权转让、委托代持合同签了），而这个时候B还没在先前的地方离职，还是没来公司。
过了一段时间后，到了 2013 年 B反悔了决定不加入公司了，就把股权还给了老板。
我的问题是：
1. 最初老板A无偿转让给B股权是否应该作为股份支付会计处理
我认为应该的，因为这次转让是为了获取B服务而且在转让股权时，站在 2012 年时间点是合理预期B会加入的。但是同事认为B从未为公司提供过服务，不能作为股份支付。
2. 如果应该作为，怎么会计处理。
是应该作为立即可行权呢还是具有等待期呢？换句话说，这个要求B加入公司的条件 是可行权条件吗，是否类似财政部公布的那个案例具有隐含等待期？后来B没来公司，如果把之前转让确认为股份支付，之前确认的费用是不是要冲回？

回答人：chenyiwei
1 、赞同应作为股份支付处理。
2 、因为当时协议中已有约定“如果B最后不来，需要把股权还给A”，故其等待期应为自授予日起至B的预计入职日期之间的期间。B最终决定不来的情况下，应将前期已确认的股份支付费用予以冲回处理。